臺灣高等法院刑事判決　　　　　　　　　　　　九十一年度上更(二)字第三四一號
　　上　訴　人
　　即　被　告　甲○○
　　選任辯護人　陳信亮
右上訴人因強盜案件，不服臺灣新竹地方法院八十五年度訴字第四０九號，中華民國
民國八十五年十月十一日第一審判決（起訴案號：臺灣新竹地方法院檢察署八十五年
度偵字第二四一三號），提起上訴，判決後經最高法院第二次發回更審，本院判決如
左：
    主  文
原判決撤銷。
甲○○無罪。
    理  由
一、公訴意旨略以：上訴人即被告甲○○基於意圖自己不法所有之概括犯意，將其所
    有 hn/四○○號黑色機車車牌拆卸後，先於民國（下同）八十五年二月十六日上
    午九時十五分許，騎上開機車前往位於新竹縣湖口鄉長安村崩坡下台一線阿桐柏
    檳榔攤，向看管檳榔攤之丙○○稱欲買檳榔而走進檳榔攤內後，旋從夾克內掏出
    狀似槍之槍狀物一把，向張女要挾金錢，張女稱沒錢，邱某則以手槍抵住張女肩
    上，強押住張女使之不能抗拒，而自行強搜抽屜，取走抽屜內之現金新台幣（下
    同）五千五百元後騎車逃逸；其復於同日上午九時五十分許，轉往新竹縣新埔鎮
    巨埔里三鄰曾盈甄、丁○○姐妹看顧之好口味檳榔攤，以相同手法進入檳榔攤，
    持槍抵住曾盈甄之後背，使曾氏姐妹不能抗拒，即強行搜刮置於抽屜的金錢約一
    萬元後騎車離去；並旋於同日上午九時五十五分許，再轉往新竹縣新埔鎮照門里
    照門檳榔攤，持槍指向看顧攤子之戊○○，使之不能抗拒，而自行搜取抽屜內之
    現金約一萬元後逃離。因認上訴人涉犯盜匪罪嫌。
二、上訴人堅詞否認上開被訴犯行，辯稱：伊沒有搶劫檳榔攤，當天伊騎機車去竹北
    公司後，就開公司的貨車到關西工地沒有出來，伊與同事黃文德在關西工地工作
    ，抵達工地約上午九時許，整天都一起做灑水系統，工作至十二時許，未曾離開
    ，被害人所說三個地點伊都沒去過，機車是八十四年十一月間更換擋泥版拆下車
    牌，被害人對搶錢者之描述與伊容貌等均不同，承辦刑警陳為其、雲翔未對伊不
    在場證明查證，顯屬不實等語。
三、依被害人丙○○、曾盈甄、丁○○（以上二人為姐妹）、戊○○等人之指述，固
    均有於八十五年二月十六日上午在如公訴意旨所稱之地點遭劫取財物情事，曾盈
    甄、戊○○二人於當日即報警，但丙○○則係在所謂警局「破案」後，看到媒體
    報導才主動打電話向員警說明亦被行強，經員警提示上訴人相片令張女指認而破
    獲等情，此經證人即承辦員警陳為其證述在卷（見上更(一)卷第卅五頁）。至於本
    案破獲經過，則據證人陳為其證稱：「（當初強盜案被告甲○○如何查獲）當初
    案發後，被害人報案有明確陳述被告高大、有檳榔腮，鬍子沒有刮，穿著淺綠色
    夾克，黑色褲子等特徵，我們就四處查訪偶然間就發現甲○○，覺得他長相與被
    害人所講相符，後來發現他車牌有重新裝過痕跡，之後調口卡，然後翻拍口卡給
    被害人指認。」（見偵卷第六十一頁反面）；在原審時證稱：「（如何查獲本案
    ）我們收到通報，才去現場檳榔攤查訪，我們發現被告涉嫌，所以調被告口卡給
    被害人指認，被害人指認是被告行搶，當初現場因為抽屜縫隙太小，無法採集指
    紋，我們是據被害人說行搶的人騎黑色機車，後查訪發覺被告之機車與貌相與被
    害人說的人很相近，所以調被告口卡給被害人指認，夾克是在被告家裡搜到，並
    請被告穿上夾克後拍照，請被害人指認相片的人，被害人指認相片的人即行搶的
    人。」（見原審卷第六十七頁正反面）；在本院上訴審時證稱：「（當天查獲情
    形）依據被害人描述，查追那天行經竹北發現車型一樣，車牌發現有移動過，我
    當時停下來看，我覺得可以把車號傳回去，查車主，把口卡調出來拿去給被害人
    指認，陸續有拿別人給被害人指認，調口卡影印照片後把甲○○照片拿去指認，
    被害人說是甲○○搶的。」（見上訴卷第九十六頁正反面）。於此情形，則本件
    係員警依據被害人曾盈甄、戊○○報案時指述犯罪嫌疑人之身材特徵（曾盈甄稱
    犯嫌短髮、圓臉、身材胖胖的、嘴上有小鬍子、穿綠色外套、身高約一六九公分
    、年齡約四十歲。戊○○稱犯嫌約有一七○公分、圓臉、沒有留鬍子、短頭髮、
    約四十歲、穿綠色外套。見偵查卷第五頁反面、第十二頁反面），歹徒騎乘機車
    顏色、特徵（未掛車牌、機車後座比前座高），而於員警行經竹北地區時「偶然
    間」發現上訴人騎乘之機車車型類似，「車牌有移動過」，且該類車型市面上不
    多（見上訴卷第九十六頁反面另一證人即員警雲翔之證言），遂抄下車號查出車
    主為上訴人，經翻拍上訴人之口卡片（見偵查卷第十六、十七頁），提示上訴人
    之口卡片及翻拍之相片令被害人曾盈甄、丁○○、戊○○指認上訴人係行強渠等
    檳榔攤財物之人。又新竹縣警察局新埔分局員警陳為其等人，於八十五年二月十
    九日上午十一時五十分至十二時三十分，至上訴人新竹縣竹東鎮上館里華園莊四
    五號住家搜索，並未發現與本案有關之作案工具及贓款，有搜索扣押筆錄可證（
    見偵查卷第二十頁）。是以本件並非因員警在上訴人處查獲犯罪證據而偵破，而
    係依被害人就搶犯之特徵為依據，發覺上訴人之特徵與之相近似，即將上訴人列
    為嫌犯偵辦而「破獲」者，情甚明確。
四、上訴人自警局初訊起即否認犯罪，始終辯稱案發日上午七時五十分許，其穿黑色
    夾克騎機車至新竹縣竹北市之啟台企業有限公司（下稱啟台公司）打卡後上班，
    機車停放在啟台公司內，上午八時十分許即與同事黃文德共同駕駛該公司之得利
    卡小貨車至永和建設有限公司（下稱永和建設公司）在關西鎮之「傳家寶」工地
    地下室做消防工程等工作，抵達時約上午九時許，工作至中午十二時許才與黃文
    德一起去街上吃午餐，飯後轉至竹東工作，至當日傍晚始回到公司騎機車回家等
    語不移，所稱案發時不在場之說明，除已提出打卡紀錄、人員派工單、工資單、
    啟台公司執照與營利事業登記證、啟台公司與永和建設公司之承攬合約、請款付
    款資料、估價單等為證（見上訴卷第三十三、三十四頁，第三十九至四十四頁，
    見上更(一)卷第四十四至五十四頁）外，並經證人黃文德、余昌金、黃秀枝、乙○○、吳聲道、陳柏洲等人就上訴人上開所辯「案發時確在關西工作場所工作」之
    基本事實證實一致。茲廬臚列渠等證詞如次：
（一）證人黃文德在偵查中證稱：「（甲○○在八十五年二月十六日幾點到關西工地
      ）我跟甲○○二人是從竹北公司出發，開貨車到工地，到工地後一直做消防灑
      水的工作，甲○○與我均在地下室工作，中間沒有出來，然後到十二點時我們
      要一起吃飯，工地主任叫我們等一下才出去，我們關西工地是在往六福村那條
      路。」、「（當天甲○○穿何衣服）黑色外套，褲子是深藍色或黑色，皮鞋何
      色沒有注意。」（見偵卷第五十二頁反面、五十三頁），在原審時證稱：「（
      八十五年二月十六日是否與被告一起工作）我是與甲○○一起做消防工程，八
      十五年二月十六日當天早上八點多從公司出發至「傳家寶」工地，抵達工地時
      間約在上午九點，我們一起工作至中午十二點，之後我們一起去小吃店吃中餐
      。」、「（為何記得當天那麼清楚）因為當天是工作最後一天。」（見原審卷
      第三十一頁反面、第三十二頁）；在本院上訴審時證稱：「（八十五年二月十
      六日碰到甲○○幾點）八點左右。八點上班一上班就碰到他在公司門口，等老
      闆派去關西工作。八點十幾分就去關西。」「（當時同去還有何人）共有我與
      甲○○二人。」「（當天誰開車）甲○○。」「（到關西幾點）九點十分以內
      。」「（料在何處帶去）之前有拿過去，不是當天拿，當天只剩收尾工作，沒
      有去材料行拿。公司有就在公司拿，沒有就去材料行拿簽收，材料行再去公司
      收錢，當天沒有去公司及材料行拿。」（見上訴卷第七十五頁正反面、第七十
      六頁；在本院上更(一)審時證稱：「（八十五年二月十六日你有與甲○○去工地
      工作）是的，他被抓時，是農曆年的最後一個工作天，所以我記得那天有工作
      。」（見上更(一)卷第二十頁）。
（二）證人即啟台公司負責人余昌金在偵查中證稱：「（甲○○八十五年二月十六日
      有上班）有的，他於十六日快八點的時候到公司，於八點十五分出發到關西，
      正常約五十分可到，他開工程車載黃文德，甲○○上下班騎機車到公司上班，
      把機車放在公司，他回來再到公司，然後騎機車下班，他們到關西工地是早上
      的，他們於下午到竹東工地，我當時有到竹東工地看到他們二個。」（見偵卷
      第五十三頁正反面）；在本院上訴審時證稱：「（八十五年二月十六日甲○○
      有去上班）有。那天工程要結束，要放年假，最後一天工作。上下班都有打卡
      ，打卡鍾打的。」「（上午幾點碰到甲○○）上班時間，八點左右，每天要派
      工。八點人員要到齊在公司碰到。」「（他們幾點離開）八點十分、廿分左右
      。」「（當天有無點料）收尾工作，沒有點料。」「（出門有無看到誰開車）
      有。黃文德開車。平常看到都黃文德開車。」「（當天有無看到他們穿工作服
      ）甲○○穿黑色夾克，褲子沒有注意。黃文德穿工作服，不怎麼記得。到關西
      早上，下午到竹東。」「（到關西有無打電話回報）沒有。下午我有到竹東，
      有些材料要搬回來。」「（當天上午幾點下工）派二個工地，我下午一點至二
      點到竹東，我去時他們已在竹東。」「（到關西何工地）傳家寶工作，消防配
      管在停車場。」（見上訴卷第七十六頁正反面、第七十七頁）；在本院上更(一)
      審時證稱：「（與甲○○何關係）我是他老闆，登記負責人是余榮坤，啟台公
      司有承包永和公司的工程，永和公司負責人為陳柏州。」（見上更(一)卷第十九
      頁反面）。
（三）證人即永和建設公司「傳家寶」工地會計黃秀枝在原審時證稱：「（八十五年
      二月十六日甲○○人在何處）我是「傳家寶」工地的會計，甲○○是做地下室
      消防工程，八十五年二月十六日上午九點左右甲○○抵達地下室，我於中午十
      二點左右還看到甲○○在地下室，九點至十二點之間我並沒有看到甲○○離開
      工地。」「（為何記得八十五年二月十六日當天情形那麼清楚）因為當天是他
      們工作的最後工作天。」（見原審卷第卅一、第卅二頁）；在本院上訴審時證
      稱：「（八十五年二月十六日有到公司上班）會計做工地帳兼做銷售工作，我
      在接待中心。」「（八十五年二月十六日有無去工地）有。老闆在台北。我是
      關西人，我八點去開門，五點下班。」「（當天甲○○有無去工地）有，公司
      要申請執照因消防有問題，請啟台公司做，他們九點左右到，有二人去，邱及
      黃文德。開公司工程車，誰開車我不知，車直接開下去。」「（當天他二人穿
      何衣服）沒印象。」「（過程中你有無下去）沒有。快十一點我老闆吳聲道有
      下去叫他們二人不要出來吃飯，怕被原來包工知道。做到十二點過後才離開，
      等到原來消防配管老闆離開，看到他們工程車離開。」「（車子坐幾人）看得
      出來二人。出入口只有一個，甲○○坐駕駛座。」「（工地到新埔鎮騎車要多
      久）我騎車大概要廿分左右。」（上訴卷第七十八頁正反面、第七十九頁）
（四）證人即永和建設公司工地主任吳聲道在原審時證稱：「（證明何事）八十五年
      二月十六日上午九時左右甲○○都在我工地工作，我是工地現場主任，當天我
      都在現場，當天九時與十二時被告都與王（黃）先生在工地現場。」（見原審
      卷第十七頁反面）；在本院上訴審時證稱：「（可為甲○○證明何事）我的工
      程發包予啟台消防公司，被告是該公司員工，八十五年二月十六日被告及另一
      位同年齡之王（黃）先生在關西傳家寶工地工作，因為只有他們二個工人，我
      未見他離開工地，當天他穿灰暗色上衣。」（見上訴卷第廿頁）、「（八十五
      年二月十六日在關西擔任何職）傳家寶工地主任，上班時間大概八點，我從台
      北六點出發。」「我八點以前要到工地。」「（當天甲○○幾點到工地）大概
      九點左右。他們開工程車，車進來我有看到，辦公室面對著，工地是小工地，
      沒有警衛，由我一人管，他們車二人誰開我不記得，他們來時我有下去（九點
      多）跟他們說何處要收尾。」、「（說完之後幾點又下去）十點有下去一趟，
      他二人在，交待他們做何事，十點幾分不記得，接近中午：：，有叫他們暫時
      不要上來，中間也有叫小姐下去說。」、「（車有無載摩托車）沒有。人看不
      清楚，車子看的很清楚。他沒有弄帆布，鐵管很長橫過屋頂，機車如果擺上去
      ，很高一定看的到。」「（十點多下去與他們說何話）看他們有無照原本說的
      照消防法規做。」「（工地騎摩托車至湖口需要幾分）至少需要半個鍾頭。」
      「（至新埔）廿幾分鐘。」「（之前工程車有開出去過）沒有。」「（當天甲○○穿何衣服）灰灰暗暗、素色的。」「（提示照片）沒有這麼暗色，偏藍色
      比較淺一點。」「（當天有無看到甲○○騎摩托車）沒有。」（上訴卷第一○
      九頁至第一一二頁）。
（五）證人即啟台公司會計乙○○在原審時證稱：「（八十五年二月十六日當天情形
      ）八十五年二月十六日早上七點五十分，他騎機車到公司上班，之後換公司的
      工程車開至工地上班，直到下班前，機車都放在公司，他的機車是黑色，有車
  牌。」（見原審卷第卅二頁反面）；在本院上訴審時證稱：「「（當天甲○○
      到公司上班後，開車外出做消防工程幾點）八點十分以後。」「（黃文德與他
      同去）對。」「（他們外出幾點回到公司八十五年二月十六日這天）我不曉得
      ，一般都有打卡。」「（中間有無電話與他們聯絡）沒有。」「（當天甲○○
      離開穿何衣服）沒有印象。」「（他平常騎何機車）黑色，牌子不知道，知道
      是一二五。」「（當天開工程車出門二人都在車上，或一人騎車）二個都在車
      上，確定。」「（他那天穿何顏色夾克）黑色。」「（提示照片是否是這件衣
      服）不是。」（見上訴卷第九十四頁反面、九十五頁正反面）；在本院上更(二)
      審時證稱：「（被告在公司擔任何職務）我們是工程公司，被告擔任師傅。」
      「（公司有無打卡）有。」「（當時公司規定上班時間）是上午八點到下午五
      點。」「（遲到如何處理）遲到隔日會計會處理，超過八點就算遲到，遲到一
      分鐘扣一塊錢。」「（師傅若到外地工作，是否需趕回下班打卡）要。」「（
      員工薪資表是否你製作）是。」「（對被告八十五年二月份上班打卡紀錄有何
      意見）被告共遲到七分鐘。」「（對被告八十五年二月份薪資表有何意見）無
      意見。這是他領的薪水。」「（依照打卡紀錄二月十六日上班時間是七點五十
      八分，下班是十七點零六分，這代表何意）這在會計人員來講只是證明他當天
      在那段時間上班，我們作為核發當日薪資的依據。」「（公司人員外出是否要
      填寫派工單）是老闆依據每天派員供出去做什麼事，由老闆填寫。」「有派工
      單但有無實際出勤如何查對）員工回來要填寫工作日報表，記載當日工作情形
      ，日報表要送給老板。」（見上更二卷第四十至四十三頁）。
（六）證人陳柏州在本院上更(一)審時證稱：「（你是永和公司負責人）是的。」「（
      你們公司八十五年二月間有與啟台公司訂工程契約）有的。我有帶工程契約來
      ，八十五年二月十日簽約的，付給他們九萬元，有開發票給我們。」「（與余
      榮坤何關係）當時付九萬，有開發票，：，另有開支票有兌現。」「（有無發
      票）有的。（提出啟台公司支票、轉帳傳票等文件影本，核與正本無異，正本
      閱後發還）」「（永和公司為何用吳聲道的票）吳聲道是公司股東，我們公司
      沒有申請支票，所以用他的支票，他也是傳家寶工地負責人。」（見上更(一)卷
      第卅五頁反面、第六十頁）。
五、按證人就其親身聞見之事實所為之體驗供述，縱前後略有不符之情形，在不違背
    經驗法則之情況下，本得參酌其他相關證據予以觀察而為自由之判斷，其基本事
    實之陳述，若果與真實性無礙時，則仍非不得予以採信，非謂一有不符或矛盾，
    即應認其全部事實均為不可採信。又與被告有親友、同事關係之證人，在刑事訴
    訟法上並無不得作證之限制，其證言是否可採，不外證據之證明力問題。經核上
    開證人所證各情，其中證人黃文德所陳當日上午八時許起即與上訴人在一起工作
    至下午始回啟台公司，證人余昌金、乙○○多次一致證述目睹上訴人與黃文德駕
    駛得利卡小貨車至關西工作，證人黃秀枝、余聲道多次證述當日上午未見到上訴
    人離開（關西）工地，乙○○且證稱上訴人騎乘機車到公司上班，之後換公司工
    程車開至工地上班，直到下班，機車都放在公司，該機車有車牌等各語綦詳。雖
    余昌金稱係黃文德開車，與黃文德稱係上訴人開車不相一致，但當日依啟台公司
    派工單與上訴人一起前往關西工地工作者為黃文德，其兩人同車前往工地究係何
    人駕駛公司之工程車，余昌金就此事不關己之細節記憶未必正確，自以黃文德之
    陳述為可信。乙○○係啟台公司會計，既未與上訴人及黃文德同赴工地，則其證
    稱不清楚上訴人離開公司後之行程，要屬當然。吳聲道為永和建設公司在關西「
    傳家寶」工地發包給啟台公司承作之現場工地主任，黃秀枝為「傳家寶」工地會
    計，吳聲道就與上訴人所稱之交待工作時間，黃秀枝稱不清楚何人開車及上訴人
    穿何衣服暨有無下樓與上訴人談話等枝微末節事項之供述雖有所出入，以上訴人
    及黃文德僅止於係永和建設公司承包商啟台公司派至工地之師傅，並非永和建設
    公司員工，則吳聲道與黃秀枝對此細節之記憶未必正確，依事理，自有可能誤差
    。但觀之渠等均已明白證稱在八十五年二月十六日上訴人到工地之後以迄於中午
    十二時許，不曾看到上訴人離開過工地等語，則屬一致（見上訴卷第二十頁、原
    審卷第三十一頁），並與證人黃文德證述之前情及上訴人始終之辯解相符。本件
    上訴人於警局初詢時即已明確交待其當日之行蹤（見偵查卷第三頁反面），乃承
    辦員警徒以：「除夕晚上二月十八日八時十分到被告家傳喚他到案，隔天大年初
    一，當天除夕夜，當天卡在人手不夠。」（見上訴卷第九十六反面），而怠於查
    證清楚即率以翻拍之口卡片令被害人指認後移送，其辦案程序似未能慮及對於上
    訴人有利之證據亦應一併注意之規定。上訴人於偵查之初即陳稱其機車於八十四
    年十一月間換擋泥板，車行老闆曾拆下車牌（見偵查卷第七十八頁反面）。證人
    呂芳球亦證實於八十四年十一月間替上訴人換機車擋泥板，才拆掉車牌，所以有
    新舊痕跡（見原審卷第十七頁反面）等情一致。憑此亦難僅以上訴人之車牌有拆
    卸之痕跡，即遽以認定上訴人當日有騎乘未懸掛牌照之機車行搶情事。茲綜合全
    部卷證資料審認結果，並無任何具體證據足以證明上訴人所稱其於案發當日上午
    確與同事黃文德在關西「傳家寶」工地工作之情有何不實可言。
六、按告訴人（被害人）之告訴，係以使被告受刑事追訴為目的，是其陳述是否與事
    實相符，仍應調查其他證據以資審認。必須其陳述無瑕疵可指，且就其他方面調
    查又與事實相符，始得採為科刑之基礎。經查，被害人丙○○、曾盈甄、丁○○
    、戊○○固均多次當庭指認上訴人即為行搶之歹徒，但證人吳聲道、黃文德、余
    昌金等皆證稱上訴人當日穿黑色（或灰暗色、黑暗色）夾克（見偵查卷第五十二
    頁反面、上訴卷第二十、七十六、七十七頁），與上訴人所述相符。而於案發日
    報案並製作警訊筆錄之被害人曾盈甄、丁○○及戊○○，均稱行搶之人穿綠色（
    或淺綠色）外套（見偵查卷第五頁反面、第九頁、第五十三頁反面），與上訴人
    八十五年二月十八日被警逮捕至警局時穿著之淺灰色夾克（見偵查卷第七十五頁
    ）顏色亦不相同。再上訴人於案發時係二十八歲，曾盈甄及戊○○均稱行搶之人
    約四十歲（見偵查卷第五頁反面、第十二頁反面），與上訴人之年齡差異甚鉅。
    曾盈甄（七十年六月十八日生）、丁○○（七十三年四月二十九日生）、戊○○
    （七十五年三月十一日生）於案發時分別為十四歲、十一歲、九歲，年紀甚輕，
    彼等證詞有如前述之諸多瑕疵，而被害人丙○○雖為成年人，警員卻以其無法提
    供行搶者之車牌號碼，不予製作報案紀錄（見原審卷第六十七頁），至八十五年
    三月五日始出面指認上訴人之口卡照片並製作筆錄（見偵查卷第六十七頁），距
    案發時間已數十日，依上各情，自不能僅以被害人等有瑕庛之指述為論斷上訴人
    罪刑之唯一證據。然查，本件三處被搶之地點、時間各不同，被害人之間亦均互
    不知情，則三處被害人之指訴各自獨立，無從互相援引為其他被害人被搶之補強
    證據。即除被害人各如前述有瑕疵之單獨指證外，卷查並無任何旁證足以證明各
    該被害人所指上訴人行搶之事實確實無誤，則被害人指證係上訴人行搶乙節即欠
    缺足以保證其陳述為真正之補強證據。證人即員警雲翔在偵查中雖證稱：「案發
    時有拿了幾百張類似被害人所說的嫌疑人照片給被害人指認，但被害人都說不是
    或不能肯定，但當我們拿甲○○的照片給被害人指認，被害人一口肯定是被告，
    後來還有找被告來給被害人指認。」（見偵卷第六十二頁），仍然無法排除或治
    癒被害人上開有瑕疵之指認，而為異其結果之認定甚明。
七、認定犯罪事實所憑之證據，其為訴訟上之證明，如尚未達到通常一般之人均不致
    有所懷疑之程度，而有合理性之懷疑存在時，即無從為有罪之確信，基於無罪推
    定原則，應為被告有利之認定。本件公訴意旨所指上訴人上開犯行，本院職權調
    查證據結果，認上訴人所稱其於案發當時係在關西「傳家寶」工地工作，有不在
    場之證明，依卷證為屬可信，而上開被害人之指證復有瑕疵可指如前述，又查無
    與渠等陳述相符之補強證據，自難僅憑被害人之片面指述及員警所稱如前述之破
    案經過，在別無其他佐證之情形即遽入人罪。此外，又無其他積極證據足以認定
    上訴人確有公訴意旨所指之犯行，自屬不能證明上訴人犯罪。原審不察，遽為上
    訴人有罪判決，即有不合。上訴意旨執以指摘，為有理由，應由本院將原判決撤
    銷改判，而為上訴人無罪之諭知。
據上論斷，應依刑事訴訟法第三百六十九條第一項前段、第三百六十四條、第三百零
一條第一項，判決如主文。
本案經檢察官賴俊雄到庭執行職務。
中      華      民      國      九十一      年      七    月    十八    日
                              臺灣高等法院刑事第二十三庭
                                  審判長法  官  黃  瑞  華
                                        法  官  洪  光  燦
                                        法  官  吳      燦
右正本證明與原本無異。
如不服本判決應於收受送達後十日內向本院提出上訴書狀，其未敘述上訴之理由者並
得於提起上訴後十日內向本院補提理由書（均須按他造當事人之人數附繕本）。
                                        書記官  吳  健  政
中      華      民      國      九十一      年      七    月    十八    日
